臺灣新竹地方法院刑事判決　　　　　　　 95年度訴字第728號
公訴人　臺灣新竹地方法院檢察署檢察官
被　　　告　甲○○
　　　　　　　　　　（現於臺灣新竹監獄執行）
指定辯護人　本院公設辯護人乙○○
上列被告因違反槍砲彈藥刀械管制條例案件，經檢察官提起公訴
（九十四年度偵字第五七四六號），本院判決如下：
    主  文
甲○○未經許可，持有子彈，累犯，處有期徒刑捌月，併科罰金
新臺幣陸萬元，減為有期徒刑肆月，併科罰金新臺幣參萬元，罰
金如易服勞役，以新臺幣壹仟元折算壹日；又未經許可，製造可
發射子彈具有殺傷力之改造手槍，累犯，處有期徒刑肆年，併科
罰金新臺幣貳拾萬元，罰金如易服勞役，以罰金總額與陸個月之
日數比例折算。扣案如附表編號一、二所示之改造手槍、編號四
所示之砂輪機，均沒收。應執行有期徒刑肆年貳月，併科罰金新
臺幣貳拾貳萬元，罰金如易服勞役，以罰金總額與陸個月之日數
比例折算之。扣案如附表編號一、二所示之改造手槍、編號四所
示之砂輪機，均沒收。
    事  實
一、甲○○前有違反麻醉藥品管理條例、毒品危害防制條例案件
    等前科，於民國八十四年間先因違反麻醉藥品管理條例案件
    ，經臺灣板橋地方法院以八十四年度訴緝字第二三二號判決
    處有期徒刑五年四月，於八十五年七月二十二日確定；復因
    竊盜案件，經臺灣板橋地方法院以八十五年度訴字第二九五
    號判決處有期徒刑七月，於八十五年五月二十日確定。前開
    二罪經臺灣板橋地方法院以八十五年度聲字第九九四號裁定
    應執行有期徒刑五年九月確定，自八十五年六月十三日起算
    刑期，於八十七年九月二十九日縮刑假釋出監付保護管束，
    嗣因假釋期間再犯他罪，經撤銷假釋後，於八十九年八月八
    日入監執行殘刑二年十一月七日，至九十二年四月三十日縮
    刑期滿始執行完畢。
二、甲○○明知未經許可，不得持有子彈，先於不詳時間，於不
    詳處所，向不詳之成年人收受具有殺傷力之土造子彈一顆而
    持有之；又於九十三年六月中旬，至友人丙○○位於桃園縣
    龜山鄉○○街七十三巷十九弄八號二樓住處拜訪時，見丙○
    ○於該處寄藏持有改造手槍、土造金屬槍管等違禁物品一批
    ，其明知未經許可，不得製造可發射子彈具有殺傷力之改造
    槍枝，竟為製造可發射子彈具有殺傷力之改造手槍，遂向丙
    ○○借得二支土造金屬槍管，嗣於同年月二十三日，其分別
    在臺北縣中和市○○路某處及某道具槍店，購入仿ＷＡＬＴ
    ＨＥＲ廠ＰＰＫ／Ｓ型半自動手槍、仿ＦＮ廠半自動手槍製
    造之玩具手槍各一支後，旋即基於製造可發射子彈具殺傷力
    改造手槍之犯意，在其位於臺北縣永和市○○路三五號四樓
    住處，以所有之砂輪機研磨前開二支土造金屬槍管後將槍管
    換裝至前開所購得之二支玩具手槍上，而接續製造如附表編
    號一所示具殺傷力之改造手槍一支，及如附表編號二所示未
    具殺傷力之改造手槍一支。嗣於九十三年六月三十日上午十
    時四十分許，其因另案通緝為警於臺北縣永和市○○路二九
    巷巷口處逮捕，並經其同意至其位於臺北縣永和市○○路三
    五號四樓住處搜索扣得如附表所示之改造手槍、土造子彈、
    砂輪機等物而查獲上情。嗣其於九十三年七月九日檢察官訊
    問時自白前開製造改造手槍犯行，並在同年月十二日經警借
    提詢問時，供述槍管來源係丙○○，並帶同警員至丙○○前
    開住處樓梯間起獲丙○○藏放於該處之改造手槍、子彈、槍
    管等物一批（丙○○所涉寄藏槍彈犯行經臺灣高等法院以九
    十四年度上訴字第二三八０號判決有期徒刑三年六月，併科
    罰金新臺幣十萬元確定）。
三、案經臺北縣政府警察局中和分局報告臺灣板橋地方法院檢察
    署檢察官呈請臺灣高等法院檢察署檢察長令轉臺灣新竹地方
    法院檢察署檢察官偵查起訴。
    理  由
壹、程序方面：
    本件被告甲○○及其辯護人於本院準備程序及審判程序中均
    明確表示對本案卷內人證、書證、物證（除被告於九十三年
    七月九日於臺灣板橋地方法院檢察署之偵訊筆錄外，詳下述
    ）之證據能力無意見（見本院九十五年十月二十四日準備程
    序筆錄、九十六年十一月十三日審判筆錄），且於言詞辯論
    終結前，就本案證據之調查，均無任何異議，既無異議，依
    刑事訴訟法第一百五十九條之五規定，該等人證、書證、物
    證，自均有證據能力，先予敘明。
貳、認定犯罪事實所憑之證據及理由：
一、持有子彈部分：
    訊據被告甲○○對於上開持有扣案具殺傷力子彈之犯行坦承
    不諱，且扣案之子彈經送內政部警政署刑事警察局鑑定，認
    係土造子彈（具直徑７．８ｍｍ金屬彈頭），經實際試射，
    可擊發，具殺傷力等情，有內政部警政署刑事警察局九十三
    年八月六日刑鑑字第０九三０一四九二六八號槍彈鑑定書在
    卷為憑（見九十三年度偵字第一０五三二號偵卷【下稱第一
    ０五三二號偵卷】第一五三至一五四頁），此外，復有臺北
    縣政府警察局搜索扣押筆錄、扣押物品目錄表、自願受搜索
    同意書各一份及現場暨證物照片八幀等附卷可稽（見同上偵
    卷第一二至一九頁）。是被告自白與事實相符，此部分事證
    明確，堪以認定，應予依法論科。
二、製造改造手槍部分：
    訊據被告固不否認在其住處扣得如附表所示改造手槍二支、
    砂輪機、槍管等物，且如附表編號四所示砂輪機、編號六至
    十所示之物均為其所有，及曾向證人丙○○取得二支槍管之
    事實，惟矢口否認有何製造改造槍枝之犯行，辯稱：伊並未
    研磨槍管後將槍管換裝在玩具手槍上，扣案如附表編號一、
    二所示之改造手槍及編號五所示四支槍管，亦係伊自丙○○
    處取得云云。經查：
　(一)被告所辯扣案如附表編號一、二、五所示之改造手槍及四支
    槍管，均係伊自丙○○處取得一節，迭經證人丙○○於警詢
    、偵訊、本院審理時所否認，其證稱：「我沒有拿二把槍給
    他，但他曾向我要二支槍管說要回去研究」（見第一０五三
    二號偵卷第八六頁）、「甲○○有向我借過二支槍管說要拿
    回去看。並沒有跟我拿槍或子彈」（見九十四年度偵字第五
    七四六號偵卷【下稱第五七四六號偵卷】第九四頁）、「被
    告只有向我借二支槍管，‥與被告以前是朋友，借槍管後，
    因為另有金錢糾紛沒有聯絡，之後被告帶警察去我那裡查出
    東西，關係就更不用講，‥（扣案二支手槍）不是我交給被
    告的，我沒有交過槍給他」（見本院卷第五六至五九頁）。
    證人丙○○與被告事後雖交惡，但證人丙○○對於曾交付槍
    管二支予被告一節始終坦認在卷，業如前述，如證人丙○○
    係故為不實證述，大可不必坦承交付二支槍管之事實，是被
    告辯稱扣案如附表編號一、二所示改造手槍、編號五所示槍
    管均是取自證人丙○○處云云，並不足採信。
  (二)次按當事人或證人於案發時之供述較少權衡利害得失或受他
    人干預，依經驗法則，較之事後翻異之詞為可信，此即所謂
    案重初供，故除可證明其更異之詞與事實相符或其初供係虛
    偽者外，自不得任意捨棄初供而不採，最高法院八十二年度
    台上字第五三一一號裁判意旨參照。被告於九十三年六月三
    十日為警查獲後初係供稱如附表所示改造手槍、子彈、砂輪
    機、槍管等物均是綽號「歹吃」之成年男子所寄放（見第一
    ０五三二號偵卷第八至九頁、第三三至三四頁）。嗣於九十
    三年七月九日檢察官訊問時自白：「（九十三年六月三十日
    上午在民權路被查獲手槍、子彈、改造器具？）有。槍是道
    具槍、槍管是向別人買的，扣案的東西都我的。」、「（有
    無改造？）我有磨過一枝槍管，被查獲之手槍二支，有換過
    一枝槍，另一枝是警察在三組時他們裝的，我沒看到她【他
    】們在拆下來過。」、「（何時買手槍？）我向朋友買的在
    中和明德路，約九十三年六月二十三日買的，一枝五千多元
    ，一枝在道具店買的，改造器具原本就有的，不是為改造才
    買的」、「（磨槍管用哪些器具？）只用過砂輪機。‥‥我
    希望幫警方追查上源。」等語（見第一０五三二號偵卷第五
    四至五五頁），並繼之於九十三年七月十二日經警借提時供
    稱：「（你於九十三年六月三十日為警方查獲之槍枝向何人
    取得？）綽號【十三】，本名丙○○，五十七年次。」、「
    （當初為警查獲時為何說是綽號【歹吃】之男子所有？）當
    時是因為丙○○是我朋友我不好意思牽扯到他，所以才亂編
    一個綽號【歹吃】之男子所有，現在我考慮清楚我要主動告
    訴警方真相，並願作污點證人」等語（見一０五三二號偵卷
    第六二反面）。
  (三)雖被告及其辯護人抗辯上開自白係因被告吸食海洛因後有提
    藥的情形，是在意識不清的情況下所說的話，非出於任意性
    云云。然被告於九十三年六月三十日查獲後即遭羈押，至九
    十三年七月九日偵訊時，業已將近十天，被告所謂提藥情形
    殊值懷疑，況經本院於審判程序當庭勘驗該次訊問筆錄之偵
    訊光碟結果，被告於應訊過程中，神情自若，對答如流，並
    無被告所稱吸食海洛因後提藥的情形，且筆錄記載內容與被
    告回答內容大致相符，在檢察官第二問問被告有無改造槍枝
    時，被告一開始回答沒有，後來檢察官對被告諭知查獲這麼
    多東西時，要被告說實話，被告即回答有，嗣並陳述係以砂
    輪機磨槍管換裝槍管，最後還表達願意幫警方追查上源，且
    於檢察官問被告難道不怕被作掉時，被告答稱不會，並且表
    示與中和分局三組警察有配合過等情節（見本院卷第六三頁
    反面、六四頁），是以被告上開偵訊自白，顯係出於其自由
    意識之陳述。且參以被告查獲當天先為虛偽卸責之供述，後
    於偵訊中在檢察官第二問問被告有無改造槍枝時，被告一開
    始回答沒有，經檢察官對被告諭知查獲這麼多東西時，要被
    告說實話，被告即回答有，最後並表達願意幫警方追查上源
    ，不會怕被作掉，與中和分局三組警察有配合過等情節，足
    徵被告係經詳細思慮後始坦承製造改造手槍之行為，並向檢
    察官表示願幫助追出上源，以求刑責之減免。是被告前開於
    檢察官訊問時所為有研磨過槍管，換過一枝槍等有關製造可
    發射子彈具有殺傷力之改造手槍之供述，即難指為非出於任
    意性，而將之排除作為認定被告犯罪之證據。
  (四)又按被告之自白固不得作為認定被告犯罪之唯一證據，而須
    以補強證據證明其確實與事實相符。而所謂補強證據，係指
    該自白本身外，其他足以證明自白之犯罪事實具有相當程度
    真實性之證據而言，是以證據資料，除與認定事實毫無關連
    或竟相枘鑿，不得作為判斷之依據外，如以此項證據與自白
    ，相互利用，為綜合判斷，若足以認定犯罪事實者，仍非不
    得為心證形成所得審酌之證據資料，又補強證據，並非以證
    明犯罪構成要件之全部事實為必要，倘其得以佐證自白之犯
    罪非屬虛構，能予保障所自白事實之真實性，即已充足。又
    得據以佐證者，雖非直接可以推斷該被告之實施犯罪，但以
    此項證據與被告之自白為綜合判斷，若足以認定犯罪事實者
    ，仍不得謂其非屬補強證據（最高法院七十三年度台上字第
    五六三八號、八十三年度台非字第三０四號著有判決可資參
    照）。查扣案如附表編號一、二所示改造手槍經送內政部警
    政署刑事警察局鑑定結果為：槍枝管制編號：000000
    0000號，認係由仿ＷＡＬＴＨＥＲ廠ＰＰＫ／Ｓ型半自
    動手槍製造之玩具手槍換裝土造金屬槍管而成之改造手槍，
    機械性能良好，可擊發適用子彈，認具殺傷力；槍枝管制編
    號：0000000000號，認係由仿ＦＮ型半自動手槍
    製造之金屬玩具手槍換裝土造金屬槍管而成之改造手槍，其
    欠缺復進簧桿，且該土造槍管不適用此玩具手槍，致槍管無
    法固定於槍身，依現狀，認不具殺傷力等情，有該局九十三
    年八月六日刑鑑字第０九三０一四九二六八號槍彈鑑定書在
    卷為憑（見一０五三二號偵卷一五三至一五七頁）。是扣案
    二支改造手槍均已換裝土造金屬槍管，此即與被告與證人丙
    ○○所述被告自證人丙○○處取得二支已貫通金屬槍管之數
    量相符，而被告原先所購入者既係玩具手槍，在被告支配管
    領下於查獲時卻已換裝上土造金屬槍管，顯然槍管係被告所
    換裝無疑，足認被告於檢察官訊問時自白以砂輪機研磨槍管
    並換裝槍管之製造改造槍枝之犯罪行為非屬虛構，而得作為
    被告偵查中自白之補強證據。
  (五)另被告於上揭偵訊筆錄雖僅自白有磨過一支槍管，有換過一
    支槍，而辯稱另一支槍枝係警員於警局換裝，而非其換裝製
    造云云。然被告被查獲時砂輪機仍插電中處於隨時可運作之
    狀態，有現場照片附卷為憑（見第一０五三二號偵卷第一七
    頁），且承辦員警蔡振明於偵查中具結證稱：「（九十三年
    六月三十日查獲甲○○過程為何？）當時去是因甲○○通緝
    ，是在他家樓下逮捕，並經過他同意到他住處，一進去是客
    廳，但客廳並無傢俱，好像空屋，其內只有砂輪機等，也沒
    有沙發電視。」、「（提示卷附照片是否如卷附所示？）是
    」、「（本次查獲二支手槍、四支槍管？）是」、「（是否
    有將查獲槍管換裝查獲手槍上？）沒有。那些東西都是被告
    的，記憶中並沒有作槍管更換動作，直接密封送鑑定。」、
    「（本件查獲過程有何補充？）查獲手槍、子彈，不是在他
    客廳就是在他房間內查獲。因時間有點久，我們沒有作更換
    槍管動作。因鑑定是刑事局在作，沒有必要作更換，且我們
    也不知道那一支槍管有殺傷力。」（見第五七四六號偵卷第
    六八至六九頁）。查槍枝鑑定係由刑事警察局所負責，且被
    告於偵查中自承與查獲本件之中和分局三組警察有配合過，
    已如前述，而查獲本件之承辦員警與被告素無冤仇，無冒擔
    負刑事責任而構陷被告之必要，加以員警係於查扣當時直接
    將槍枝封存送鑑，因之被告所辯僅換過一支槍云云亦無足採
    信。
  (六)綜上，扣案如附表編號一、二所示改造手槍均為被告以玩具
    手槍換裝槍管而成，此外，復有臺北縣政府警察局搜索扣押
    筆錄、扣押物品目錄表、自願受搜索同意書各一份及現場暨
    證物照片八幀等附卷可稽（見第一０五三二號偵卷第一二至
    一九頁），及如附表編號一、二所示改造手槍、編號四所示
    砂輪機等物扣案可稽（九十五年度保管字第九八一號、九十
    五年度黃保管字第六二號，扣押物品清單見第五七四六號偵
    卷第七六、七八頁），此部分事證明確，被告犯行堪以認定
    ，應予依法論科。
、論罪科刑之理由：
一、按被告犯罪後，槍砲彈藥刀械管制條例業於九十四年一月二
    十六日修正公布，其中第八條第一項原規定「未經許可，製
    造、販賣或運輸鋼筆槍、瓦斯槍、麻醉槍、獵槍或空氣槍者
    ，處五年以上有期徒刑，併科新臺幣一千萬元以下罰金」，
    第十一第一項規定「未經許可，製造、販賣或運輸第四條第
    一項第一款所稱其他可發射金屬或子彈具有殺傷力之各式槍
    砲者，處五年以上有期徒刑，併科新臺幣一千萬元以下罰金
    。」；該條例修正後第八條第一項規定「未經許可，製造、
    販賣或運輸鋼筆槍、瓦斯槍、麻醉槍、獵槍、空氣槍或第四
    條第一項第一款所定其他可發射金屬或子彈具有殺傷力之各
    式槍砲者，處無期徒刑或五年以上有期徒刑，併科新臺幣一
    千萬元以下罰金」，並將第十一條刪除。是被告行為後，關
    於製造可發射金屬或子彈具有殺傷力之各式槍砲犯行，法律
    已有變更，修法前應適用槍砲彈藥刀械管制條例第十一條第
    一項之規定處以五年以上有期徒刑，併科新臺幣一千萬元以
    下罰金，修法後則應適用同條例第八條第一項之規定處以無
    期徒刑或五年以上有期徒刑，併科新臺幣一千萬元以下罰金
    ，比較新舊條例之結果，以舊條例有利於被告。至被告未經
    許可持有子彈部分，九十四年一月二十六日修正公布之槍砲
    彈藥刀械管制條例，並未就該條例第十二條修正，自無新舊
    法比較之問題，併此敘明。
二、被告就如附表編號二所示改造手槍部分，已著手於製造行為
    ，因未具殺傷力而未遂。核被告所為，係犯修正前槍砲彈藥
    刀械管制條例第十一條第一項之未經許可製造可發射子彈具
    有殺傷力之改造手槍罪（如附表編號一所示改造手槍部分）
    、修正前同條例第十一條第五項、第一項之未經許可製造可
    發射子彈具有殺傷力之改造手槍未遂罪（如附表編號二所示
    改造手槍部分）及同條例第十二條第一項之未經許可持有子
    彈罪。被告兩次製造改造手槍之行為，均係以接續之意思，
    於密接之時間、地點，以類似方法分別犯同一之罪，為接續
    犯，屬實質上一罪，僅論以情節較重之製造改造槍枝既遂罪
    ；又被告製造如附表編號二改造手槍未遂犯行部分，雖未經
    檢察官起訴，然與起訴之製造改造槍枝既遂犯行既為接續犯
    之裁判上一罪關係，並為起訴效力所及，本院得併予審理。
    又被告製造槍枝後進而持有，其持有之低度行為，為製造之
    高度行為所吸收，不另論罪。
三、被告甲○○所犯未經許可持有子彈罪及未經許可製造可發射
    子彈具有殺傷力之槍枝等罪，犯意各別，行為互殊，應予分
    論併罰。
四、被告製造改造手槍犯行部分應依槍砲彈藥刀械管制條例第十
    八條第四項前段減輕其刑：
  (一)按犯槍砲彈藥刀械管制條例之罪，於偵查中或審判中自白，
    並供述全部槍砲、彈藥、刀械之來源及去向，因而查獲或因
    而防止重大危害治安事件之發生者，減輕或免除其刑。槍砲
    彈藥刀械管制條例第十八條第四項前段已有明文規定。且依
    其犯罪形態，倘該槍砲、彈藥、刀械已經移轉持有，而兼有
    來源及去向者，固應供述全部之來源及去向，始符合上開規
    定。但其犯罪行為，僅有來源而無去向，或僅有去向而無來
    源者，祇要供述全部來源，或全部去向，因而查獲或因而防
    止重大危害治安事件之發生時，即符合減輕或免除其刑之規
    定，並非謂該犯罪行為，必須兼有來源及去向，始有該條項
    之適用。否則情節較重者（兼有來源及去向），合於減免之
    規定，情節較輕者（僅有來源而無去向，或僅有去向而無來
    源），反而不合於減免之規定，豈不造成輕重失衡。最高法
    院九十五年度台上字第五一三０號判決意旨足資參照。
  (二)查被告於九十三年六月三十日為警查獲其持有如附表編號一
    、二所示改造手槍後，於九十三年七月九日檢察官偵訊時自
    白其以砂輪機研磨槍管後換裝槍管於玩具手槍上之製造改造
    手槍犯行，並於九十三年七月十二日帶同警方至槍管來源處
    即證人丙○○住處起獲證人丙○○藏放之槍彈一批，證人丙
    ○○此部分寄藏槍彈之犯行並因此判決有罪，有訊問筆錄、
    警詢筆錄、臺北縣政府警察局中和分局扣押筆錄、臺灣高等
    法院九十四年度上訴字第二三八０號判決各一份在卷可稽（
    見第一０五三二號偵卷第五四至五五頁、第六二至六三頁、
    第六六至六九頁、第五七四六號偵卷第四四至四八頁），因
    被告以自證人謝俊益處取得之槍砲主要組成零件槍管而製造
    改造手槍後，被告並未再將手槍或槍管轉讓出去，是其僅有
    槍砲來源而無去向，本件被告於偵查中自白製造改造手槍犯
    行後，嗣並供出槍管來源係證人丙○○而查獲證人丙○○寄
    藏槍彈犯行，是被告製造改造手槍之犯行，合於槍砲彈藥刀
    械管制條例第十八條第四項前段規定，應減輕其刑。
五、被告行為後，刑法業於九十四年二月二日修正公布，於九十
    五年七月一日施行。依修正後之刑法第二條第一項規定「行
    為後法律有變更者，適用行為時之法律。但行為後之法律有
    利於行為人者，適用最有利於行為人之法律」。該條係規範
    行為後法律變更所生新舊法比較適用之準據法，其本身無關
    行為可罰性要件之變更，是於刑法修正施行後，應適用該條
    之規定，為「從舊從新」之比較。又比較時應就罪刑有關之
    一切情形，比較其全部之結果，而為整體之適用，不能割裂
    而分別適用有利益之條文，所謂不能割裂適用，係指與罪刑
    有關之本刑而言，不包括易刑處分，事關刑罰執行之易刑處
    分，仍應分別適用最有利於行為人之法律（最高法院九十六
    年台非字第五八號判決參照），茲就本件關於新舊法比較適
    用，說明如下：
　(一)本件被告於行為時之刑法第四十七條規定：「受有期徒刑之
  　執行完畢，或受無期徒刑或有期徒刑一部之執行而赦免後，
    五年以內再犯有期徒刑以上之罪者，為累犯，加重本刑至二
    分之一。」惟九十五年七月一日修正公布施行之刑法第四十
    七條第一項則規定：「受徒刑之執行完畢，或一部之執行而
    赦免後，五年以內故意再犯有期徒刑以上之罪者，為累犯，
    加重本刑至二分之一。」即新法修正為過失犯無累犯之適用
    。惟本件被告所為本案犯行為故意犯，並無有利或不利之情
    形，不生比較問題，應適用修正後之規定。
  (二)被告行為時之修正前槍砲彈藥刀械管制條例第十一條第一項
　　之法定刑為「五年以上有期徒刑，併科新臺幣一千萬元以下
  　罰金」；第十二條第四項之法定刑為「五年以下有期徒刑，
    併科新臺幣三百萬元以下罰金」。又依被告行為時之刑法第
    三十三條第五款規定：「罰金為一元以上」。是被告行為時
    應併科罰金刑之法定最低刑度部分，經折算為新臺幣後，為
    新臺幣三元以上。而九十五年七月一日公布施行之刑法第三
    十三條第五款規定：「罰金為新臺幣一千元以上」。就併科
    罰金刑法定最低刑度部分，比較新、舊法之結果，被告行為
    時之舊法對其較為有利。
　(三)被告於犯罪時，刑法第四十二條第二項前段規定：「易服勞
  　役以一元以上三元以下折算一日，但勞役期限不得逾六個月
    。」又被告行為時之易服勞役折算標準，業據修正前罰金罰
    鍰提高標準條例第二條前段規定，就其原定數額提高為一百
    倍折算一日，則本件被告行為時之易服勞役折算標準，應以
    銀元三百元折算一日，即新臺幣九百元折算一日。惟九十五
    年七月一日修正公布施行之刑法第四十二條第三項前段規定
    ：「易服勞役以新臺幣一仟元、二仟元或三仟元折算一日，
  　但勞役期限不得逾一年。」修正後之規定將折算之標準提高
    ，使行為人易服勞役之日數減少，如折算結果，未逾六個月
    之日數（九百乘一百八十為新臺幣十六萬二千元），則新法
    對於行為人較為有利，自應依新法諭知易服勞役之折算標準
    ，另易服勞役期間，修正前最長為六個月之日數，修正後，
    將易服勞役之期間提高為一年，如折算結果逾六個月之日數
    ，則舊法對於行為人較為有利，應依刑法第二條第一項但書
    規定適用舊法，諭知易服勞役之折算標準。
  (四)被告行為時之刑法第五十一條規定：「數罪併罰，分別宣告
    其罪之刑，依左列各款定其應執行者：」其中第五款規定：
 　 「宣告多數有期徒刑者，於各刑中之最長期以上，各刑合併
    之刑期以下，定其刑期。但不得逾二十年。」惟九十五年七
    月一日修正公布施行之刑法第五十一條第五款則規定：「宣
    告多數有期徒刑者，於各刑中之最長期以上，各刑合併之刑
    期以下，定其刑期。但不得逾三十年。」比較結果，修正後
    刑法並非較有利於被告，依刑法第二條第一項前段之規定，
    仍應依修正前刑法，定其應執行之刑。
　(五)從刑，係附屬於主刑，不生比較輕重問題；最高法院二十四
  　年上字第五二九二號判例可供參考，故刑法修正時，關於沒
    收物之規定雖亦有變更，惟依上開說明，從刑沒收物之規定
    ，自應隨同主刑所適用之刑法，據為沒收與否之認定。
  (六)綜上比較結果，參照上開最高法院之見解，認為罪刑應整個
    適用，不能割裂而分別適用有利益條文，及有關易刑處分部
    分適用最有利於行為人法律之見解，應以修正前刑法之相關
    規定對被告較為有利，易服勞役部分則視折算結果是否逾六
    個月分別適用修正前後之規定。
六、查被告有事實欄一(一)所示前科，有臺灣高等法院被告前案紀
    錄表一份附卷可稽，其於五年內故意再犯本件有期徒刑以上
    之二罪，均為累犯，應依刑法第四十七條第一項之規定各加
    重其刑，就製造改造手槍犯行部分並先加後減之。
七、爰審酌被告甲○○係因好奇及虛榮心作祟下而犯本案，無視
    未經許可製造可發射子彈具有殺傷力之改造手槍及持有子彈
    ，所為對社會有潛在危險性，威脅社會秩序及人民之生命、
    身體安全，影響社會治安，犯罪所生危害不容輕忽，且其犯
    罪後對於製造改造手槍部分一再狡飾其詞，並將案責推給證
    人丙○○及警方，顯然不知悔改等一切情狀，分別量處如主
    文所示之刑，並均就罰金刑部分諭知易服勞役折算標準，及
    定其應執行之刑，以資懲儆。
八、扣案如附表編號一所示之改造手槍一支，屬違禁物，不問屬
    於犯人與否，依修正前刑法第三十八條第一項第一款之規定
    宣告沒收之；扣案如附表編號二所示之改造手槍一支，係被
    告所有供犯製造改造手槍未遂犯行所用之物，應依修正前刑
    法第三十八條第一項第二款之規定宣告沒收；扣案如附表編
    號四所示之砂輪機一臺，為被告所有，業據被告於本院審理
    時供承在卷，且係供被告製造改造槍枝所用之物，應依修正
    前刑法第三十八條第一項第二款之規定宣告沒收；如附表編
    號三所示具殺傷力之土造子彈一顆，因業經試射滅失，已非
    違禁物，另扣案如附表編號五、六所示之槍管四支、彈簧二
    個等物，並無積極證據證明屬於槍枝之主要零件，如附表編
    號七至十所示之小型磨刻機一臺、磨刻機研磨鑽頭二個、銼
    刀二支、砂紙一張等物，雖為被告所有，然非供本件犯罪所
    用之物，爰不另宣告沒收。
九、被告所犯未經許可持有子彈犯行，行為時間係在九十六年四
    月二十四日以前，因受宣告刑未逾有期徒刑一年六月，依據
    中華民國九十六年罪犯減刑條例第三條第一項第四款、同條
    例第二條第一項第三款之規定，應減其刑期二分之一，並與
    其他不應減刑之罪合併定其應執行之刑。至於被告所犯未經
    許可製造可發射子彈具有殺傷力之改造手槍犯行部分，因受
    宣告刑已逾有期徒刑一年六月，不符上揭減刑條例之規定，
    不予減刑，附此敘明。
肆、適用法律：
（一）刑事訴訟法第二百九十九條第一項前段。
（二）槍砲彈藥刀械管制條例第十一條第一項（修正前）、第十
      二條第四項、第十八條第四項前段。
（三）刑法第二條第一項、第十一條前段、第四十七條第一項、
      第五十一條第五款（修正前）、第七款、第四十二條第二
      項、第三項（修正前）、第四十二條第三項前段、第三十
      八條第一項第一款、第二款（修正前）。
（四）中華民國九十六年罪犯減刑條例第二條第一項第三款、第
      七條、第十一條。
本案經檢察官侯少卿到庭執行職務。
中　　華　　民　　國　　96　　年　　12　　月　　4 　　日
                  刑事第六庭審判長法  官　遲中慧
                                  法  官　魏瑞紅
                                  法  官　黃美盈
如不服本判決應於收受本判決後十日內向本院提出上訴書狀，其
未敘述上訴理由者，並得於提起上訴後十日內向本院補提理由書
狀( 均須按他造當事人之人數附繕本 )「切勿逕送上級法院」。
中　　華　　民　　國　　96　　年　　12　　月　　4 　　日
                                  書記官  吳美雲
附錄論罪科刑法條：
修正前槍砲彈藥刀械管制條例第十一條第一項：
未經許可，製造、販賣或運輸第四條第一項第一款所稱其他可發
射金屬或子彈具有殺傷力之各式槍砲者，處五年以上有期徒刑，
併科新臺幣一千萬元以下罰金。
第十二條第四項：
未經許可，持有、寄藏或意圖販賣而陳列子彈者，處五年以下有
期徒刑，併科新台幣三百萬元以下罰金。
附表：
┌──┬───────┬──┬─────────────────────┐
│編號│名          稱│數量│備                                      註│
├──┼───────┼──┼─────────────────────┤
│ 一 │改造手槍      │一支│係由仿WALTHER廠PPK/S型半自動手槍製造之玩│
│    │槍枝管制編號：│    │具手槍換裝土造金屬槍管而成。機械性能良好，│
│    │0000000000    │    │可擊發適用子彈，認具殺傷力。              │
│    │              │    │應依修正前刑法第三十八條第一項第一款沒收│
├──┼───────┼──┼─────────────────────┤
│ 二 │改造手槍      │一支│係由仿FN廠半自動手槍製造之金屬玩具手槍換│
│    │槍枝管制編號：│    │裝土造金屬槍管改造而成，其欠缺復進簧桿，且│
│    │0000000000    │    │該土造槍管不適用此玩具手槍，致槍管無法固定│
│    │              │    │，依現狀，認不具殺傷力。                  │
│    │              │    │應依修正前刑法第三十八條第一項第二款沒收│
├──┼───────┼──┼─────────────────────┤
│ 三 │土造子彈      │一顆│具直徑７. ８ｍｍ金屬彈頭，經實際試射，可│
│    │              │    │擊發，認具殺傷力。                        │
│    │              │    │已因實際試射而滅失，不另宣告沒收。      │
├──┼───────┼──┼─────────────────────┤
│ 四 │砂輪機        │一臺│係甲○○所有，供犯本件製造改造手槍犯行所用│
│    │              │    │之物，應依修正前刑法第三十八十條第一項第二│
│    │              │    │款沒收。                                  │
├──┼───────┼──┼─────────────────────┤
│ 五 │槍管          │四支│一支係玩具槍金屬槍管（槍管內具阻鐵），其│
│    │              │    │餘三支係土造金屬槍管半成品。              │
│    │              │    │左列編號五至十所示之物，與沒收規定不符，│
│    │              │    │不予宣告沒收。                            │
├──┼───────┼──┤                                          │
│ 六 │彈簧          │二個│                                          │
├──┼───────┼──┤                                          │
│ 七 │小型磨刻機    │一臺│                                          │
├──┼───────┼──┤                                          │
│ 八 │磨刻機研磨鑽頭│二個│                                          │
├──┼───────┼──┤                                          │
│ 九 │銼刀          │二支│                                          │
├──┼───────┼──┤                                          │
│ 十 │砂紙          │一張│                                          │
└──┴───────┴──┴─────────────────────┘
